臺灣板橋地方法院刑事裁定　　　　　　 100年度聲字第6038號
公　訴　人　臺灣板橋地方法院檢察署檢察官
聲請人　即
選任辯護人　陳憶娟律師
被　　　告　周心儀
上列被告因違反毒品危害防制條例等案件，聲請人聲請具保停止
羈押，本院裁定如下：
    主  文
周心儀提出新臺幣拾萬元之保證金後，准予停止羈押，並應予限
制出境、出海，且限制住居於臺北市○○區○○路二段二十巷九
十三號二樓，且應自停止羈押時起，每週日上午8 時起至同日下
午4 時止之間向臺北市政府警察局士林分局芝山岩派出所報到。
    理  由
一、聲請意旨略以：被告周心儀因違反毒品危害防制條例案件，
    於民國100 年10月12日經鈞院裁定羈押於臺北女子看守所，
    鈞院於100 年10月12日開庭當日，認無羈押之必要，原酌定
    新臺幣（下同）5 萬元具保，因被告驟然遭緝捕，一時無從
    聯絡親友籌措保證金，而遭鈞院以覓保無著為由裁定羈押至
    今，因本案業經鈞院審理終結，再無勾串共犯、證人之虞，
    被告以願具保以示無逃亡之虞，爰依法請求准予聲請人具保
    停止羈押等語。
二、按被告及得為其輔佐人之人或辯護人，得隨時具保，向法院
    聲請停止羈押，刑事訴訟法第110 條第1 項定有明文。本件
    刑事具保停止羈押聲請狀，僅有被告之辯護人之蓋章，並未
    有被告之簽名或蓋章，難認係被告具狀聲請停止羈押，而係
    被告之辯護人以被告之選任辯護人名義具狀向本院聲請停止
    羈押，合先敘明。
三、經查：
  (一)被告因涉犯毒品危害防制條例第4 條第1 項之販賣第一級毒
    品罪嫌，犯罪嫌疑重大，且其所犯上開販賣第一級毒品罪嫌
    ，為最輕本刑為無期徒刑之重罪，被告係因通緝到案，有事
    實足認有逃亡之虞，而經本院依刑事訴訟法第101 條第1項
    第1 款、第3 款之規定，自100 年10月12日起執行羈押，此
    有當日報到單、訊問筆錄、押票各1 份附卷可稽。
  (二)而被告涉犯上開販賣第一級毒品罪罪嫌，除經被告坦承曾聯
    繫介紹洪聖峰向其男友吳岱展購買第一級毒品之事實外，並
    經證人即共犯吳岱展、證人購買毒品者即洪聖峰之證述明確
    ，並有桃園縣龍潭鄉○○路519 號搜索查獲照片30張附卷可
    稽，且有第一級毒品海洛因6 袋，以及供販賣第一級毒品之
    器具諸如分裝袋、夾鏈袋、電子磅秤、提撥器等物扣案可憑
    ，堪認被告犯罪嫌疑重大，且毒品危害防制條例第4 條第1
    項之販賣第一級毒品罪，乃法定最低本刑為有期徒刑5 年以
    上之罪。
  (三)被告曾收受本院寄發之傳票，卻拒不到庭，嗣經本院核發拘
    票，亦未能將被告拘提到案，始發佈通緝，而於100 年10月
    12日將被告緝捕到案，此據被告供承在卷，並有送達證書、
    拘票、通緝書、臺北市政府警察局士林分局通緝（協尋）案
    件移送書等資料在卷可憑，足認被告係為規避本案司法程序
    ，始拒不到庭，自有逃亡之虞。再被告除因本案經本院發佈
    通緝外，尚因另涉犯毒品危害防制條例、詐欺等案件，於偵
    查中，亦均拒不到案，而遭臺灣板橋地方法院檢察署與臺灣
    桃園地方法院檢察署分別發佈通緝，此有臺灣高等法院被告
    前案紀錄表1 份在卷可佐，足認被告對於其面臨的刑事案件
    ，均採取迴避的態度，以本案刑事責任之嚴峻，被告將更具
    逃亡以規避刑責之動機，有事實足認聲請人具有逃亡之虞，
    而具有刑事訴訟法第101 條第1 項第1 款、第3 款之羈押原
    因。
  (四)本案被告因同時具備刑事訴訟法第101 條第1 項第1 款、第
    3 款之羈押原因，而無同法第114 條第1 項前段有關所犯最
    重本刑為3 年以下有期徒刑、拘役或專科罰金之罪者，羈押
    之被告，如經具保聲請停止羈押，不得駁回之適用。惟本院
    審酌羈押係屬對人身體自由之嚴重處分，基於憲法第23條所
    揭櫫之比例原則，若有其他對人民權利限制較小之措施，可
    以確保審判進行之同一目的，即應認被告無羈押之必要。本
    院審酌客觀上並無證據顯示被告在境外有財產與事業，而被
    告就起訴之犯罪事實，已為部分承認，如在課予相當金額之
    保證金，以造成被告心理上之負擔，使其遵期到庭接受審判
    或執行，並限制被告住居處所且不得離境之情況下，即無繼
    續羈押之必要，考量被告販賣第一級毒品案件，危害社會治
    安至鉅，且刑責甚重，且被告除本案外，曾另案涉犯其他刑
    事案件，而遭檢察機關通緝，顯示被告對所面臨的刑事案件
    ，具有規避的強力企圖，若課予之保證金額過低，實難以確
    保被告會遵期到案接受審判或執行，因聲請人提出的保證金
    額5 萬元與聲請人所犯案件之嚴重程度與刑事責任相較，均
    不成比例，本院因而認有提高保證金額之必要，爰准許聲請
    人提出10萬元之保證金，並限制出境、出海，且應住居於臺
    北市○○區○○路2 段20巷93號2 樓後，停止羈押，且應自
    停止羈押時起，定期於每週日向臺北市政府警察局士林分局
    芝山岩派出所報到，如被告於停止羈押後，違背上開應遵守
    之事項，本院自得依刑事訴訟法第117 條第1 項第4 款規定
    ，命被告再執行羈押。
四、依刑事訴訟法第110 條第1 項、第111 條、第116 條之2 第
    4 款、第121 條第1 項，裁定如主文。
中    華    民    國   100    年    12    月    26    日
                  刑事第六庭  審判長法  官  胡堅勤
                                    法  官  盧軍傑
                                    法  官  高增泓
上列正本證明與原本無異。
如不服本裁定，應於裁定送達後五日內敘明抗告理由，向本院提
出抗告狀。
                                    書記官  林政良
中    華    民    國   100    年    12    月    26    日